臺灣高等法院臺南分院民事裁定
                                     108年度重抗字第53號
抗  告  人  如附表所載等365人
共同代理人  陳信村律師（法扶律師，下同）
            吳聰億律師
            邱皇錡律師
            施裕琛律師
            柳柏帆律師
            洪千雅律師
            康志遠律師
            蔡金保律師
            嚴天琮律師
            陳威延律師
            王捷歆律師
            邱榮英律師
上列抗告人因與相對人台灣金聯資產管理股份有限公司等間分配
表異議之訴事件，聲請訴訟救助，對於中華民國108年9月30日臺
灣雲林地方法院108年度救字第10號裁定提起抗告，本院裁定如
下：
    主  文
抗告駁回。
抗告訴訟費用由抗告人負擔。
    理  由
一、按准予訴訟救助，於假扣押、假處分、上訴及抗告，亦有效
    力，民事訴訟法第111條定有明文。是就本案訴訟准予訴訟
    救助，其效力自及於各審級之相關程序。
二、經查：抗告人就其與相對人間請求分配表異議之訴事件，前
    已經本院以108年度聲字第103號裁定准予訴訟救助確定在案
　　，有該案卷可稽。抗告人因不服原審就本案訴訟駁回訴訟救
    助聲請之裁定，向本院提起抗告，依上說明，本件抗告人既
    經本院裁定准予訴訟救助，其效力自應及於本件原審之訴訟
    程序。抗告人提起抗告聲請廢棄原裁定，再為聲請本院裁定
    准予訴訟救助，即無必要，而不應准許。原裁定駁回抗告人
    訴訟救助之聲請，理由雖有不同，結論並無不合，自應予以
    維持。抗告人抗告意旨指摘原裁定不當，聲明廢棄，非有理
    由，應予駁回。
三、據上論結，本件抗告為無理由，依民事訴訟法第495條之1第
    1項、第449條第2項、第95條、第78條、第85條第1項前段，
    裁定如主文。
中　　華　　民　　國　　110 　年　　2 　　月　　19　　日
                  民事第五庭    審判長法  官  吳森豐

                                      法  官  孫玉文

                                      法  官  郭貞秀
上為正本係照原本作成。
本裁定除以適用法規顯有錯誤為理由外，不得再抗告。如提再抗
告，應於收受送達後十日內向本院提出再抗告狀（須附繕本），
並繳納再抗告費新台幣一千元。
提起再抗告應委任律師或具有律師資格之人之委任狀；委任有律
師資格者，另應附具律師資格證書及釋明委任人與受任人有民事
訴訟法第466條之1第1項但書或第2項所定關係之釋明文書影本。
中　　華　　民　　國　　110 　年　　2 　　月　　19　　日

                                      書記官  蘇玟心
【附註】
民事訴訟法第495條之1第2項準用同法第466條之1第1、2項規定
：
⑴對於第二審判決上訴，上訴人應委任律師為訴訟代理人。但上
  訴人或其法定代理人具有律師資格者，不在此限。
⑵上訴人之配偶、三親等內之血親、二親等內之姻親，或上訴人
  為法人、中央或地方機關時，其所屬專任人員具有律師資格並
  經法院認為適當者，亦得為第三審訴訟代理人。
民事訴訟法第466條之2第1項：
上訴人無資力委任訴訟代理人者，得依訴訟救助之規定，聲請第
三審法院為之選任律師為其訴訟代理人。

附表
編號 姓名 住居所 1 王金爐 住嘉義縣○○鄉○○村○○○00號 2 盧宗瑋 住雲林縣○○鄉○○村○○○00○0號 居嘉義縣○○鄉○○路000巷00號 3 盧金清 住雲林縣○○鄉○○村○○○00○0號 居雲林縣○○鄉○○村○○○0○00號 4 盧淑芬 住雲林縣○○鄉○○村○○○00號 居雲林縣○○鎮○○里○○街00號 居嘉義縣○○鄉○○村000○0號 5 王水池 住雲林縣○○鎮○○里○○路000號 6 王世安 住雲林縣○○鄉○○村○○街00號 7 唐凰鳳即王旭堂之承受訴訟人 住雲林縣○○鄉○○村○○路000○0號 8 王中志即王旭堂之承受訴訟人 住同上 9 王中男即王旭堂之承受訴訟人 住同上 10 王惠卿即王旭堂之承受訴訟人 住同上 11 王志文 住嘉義縣○○市○○里○○路0段000巷000弄0號 12 王李連續 住○○市○○區○○里○○街00號三樓 13 王瑞文 住雲林縣○○鎮○○里○○00○0號 14 朱文世 住雲林縣○○鎮○○里○○00○0號 15 余王春桂即余茂己之承受訴訟人 住雲林縣○○鎮○○里○○00號 16 余美娟即余茂己之承受訴訟人 住同上 17 余明進即余茂己之承受訴訟人 住同上 18 余啓榮即余茂己之承受訴訟人 住同上 19 余美蓮即余茂己之承受訴訟人 住○○市○○區○○路00巷0號5樓 20 吳水田 住雲林縣○○鎮○○里○○路000號8樓 21 吳水溝 住雲林縣○○鎮○○里○○路00巷0○00號 22 吳志雄 住雲林縣○○鎮○○路00號 23 吳秀玉 住雲林縣○○鎮○○里○○0號 居嘉義縣○○鄉○○村000○0號 24 吳明昌 住雲林縣○○鄉○○村○○路00○0號 25 吳明晃 住雲林縣○○鎮○○里○○路0號4樓之7 26 吳明爾 住雲林縣○○鄉○○村○○0號 居雲林縣○○鎮○○街00巷0號 27 吳金塗 住雲林縣○○鎮○○里○○00號 居雲林縣○○鎮○○里○○000號 28 吳青木 住雲林縣○○鄉○○村○○路000號 29 吳俊郎 住雲林縣○○鎮○○里○○路000○0號 居雲林縣○○鎮○○里○○路000號1樓之1 30 吳政毅 住雲林縣○○鄉○○村○○00號 31 吳國運 住雲林縣○○鎮○街里○○路000號 居雲林縣○○鎮○○里○○路00號 32 吳源豐 住雲林縣○○鎮○○里○○路00號 33 呂俊民 住○○市○區○○里○○路00號 34 呂清蓬 住嘉義縣○○鄉○○村○○00號 35 呂媽景 住雲林縣○○鄉○○村○○路000號 居雲林縣○○鎮○○街0號 36 李招陸 住雲林縣○○鄉○○村○○路00號 居雲林縣○○鄉○○村○○路0巷00號 37 李昌明 住雲林縣○○鄉○○村○○路00號 38 李榮宗 住雲林縣○○鎮○○里○○00號 39 李麗珠 住雲林縣○○鎮○○里000號 40 汪世賢 住嘉義縣○○鄉○○村○○路000○0號 41 周興國 住雲林縣○○鎮○○里00○00號 42 易嘉川 住雲林縣○○鎮○○里○○路00巷00號 43 林坡宏 住雲林縣○○鄉○○村○○路00號 44 林忠義 住雲林縣○○鄉○○村○○街000號 45 林東達 住嘉義縣○○鄉○○村○○路0○0號 46 林照堯 住彰化縣○○鄉○○村○○路0段00號 居彰化縣○○鄉○○村○○街000號 47 侯丙丁 住雲林縣○○鎮○○里○○00號 48 侯西東 住嘉義縣○○鄉○○村○○○00號 居嘉義縣○○鄉○○村○○路000號 49 侯定江 住嘉義縣○○鄉○○村○○路000號 50 姚川務 住雲林縣○○鄉○○村○○路0○0號 51 洪建清 住雲林縣○○鎮○○里○○路00巷00號 52 洪耀川 住雲林縣○○鎮○○里○○街0號 53 胡森元 住○○市○區○○里○○路000號 居雲林縣○○鎮○○0街00號 54 徐兆甫 住雲林縣○○鎮○○里○○路0號 55 高竹福 住○○市○○鎮○○里○○路00巷0號 居臺南市○○區○○里00○0號 56 高坤永 住○○市○區○○里○○路000號 居嘉義縣○○鄉○○村000號 57 康金盛 住嘉義縣○○鄉○○村○○00○0號 58 張俊和 住嘉義縣○○鄉○○村○○○000號 59 張紡 住雲林縣○○鄉○○村0號 60 張淑芬 住雲林縣○○鎮○○里00○0號 61 張淑玲 住雲林縣○○鎮○○里○○街0號 居雲林縣○○鎮○○里○○路000號7樓 62 張耀宗 住嘉義縣○○市○○里○○路0段000巷00弄000號 63 莊春廷 住嘉義縣○○鄉○○村0號之4 64 許宏宗 住雲林縣○○鎮○○里○○街00號 65 許金標 住嘉義縣○○鄉○○村○○○00號之10 66 郭慢來 住雲林縣○○鎮○○里○○00號 67 陳志昌 住雲林縣○○鎮○○路0號 68 陳志明 住雲林縣○○鎮○○里○○路00巷0號2樓 69 陳東誼 住嘉義縣○○鄉○○村○○○00○0號 70 陳武郎 住雲林縣○○鄉○○村○○街000號 71 陳建政 住雲林縣○○市鎮○里○○路000巷00號 居新北市○○區○○路○○巷00弄00號4樓 72 陳茂仁 住嘉義縣○○鄉○○村00鄰000○00號 73 陳茂雄 住雲林縣○○鄉○○村○○○00號 74 陳國良 住雲林縣○○鎮○○里00○0號 75 陳許月 住雲林縣○○鎮○○里○○00號 居雲林縣○○鎮○○里○○00號之1 76 陳瑞成 住雲林縣○○鎮○○里○○街0號 77 陳滿堂 住雲林縣○○鎮○○里○○路0○0號 78 陳藻華 住雲林縣○○鎮○○里○○○路0號 79 黃永昌 住雲林縣○○鎮○街里○○街00巷00號5樓 80 黃志榮 住雲林縣○○鎮○○路0號5樓之1 81 黃海山 住嘉義縣○○鄉○○村○○○00號 82 黃萬修 住雲林縣○○鄉○○村○○路000○0號 83 黃譯瑩 住雲林縣○○鎮○○里○○路00號8樓之8 84 楊按察 住雲林縣○○鎮○○里○○路00巷00○0號 居雲林縣○○鎮○○里○○路00巷00○0號 85 温新禧 住雲林縣○○鎮○○里000○0號 86 葉秀美 住雲林縣○○鎮○○里○○000號 居雲林縣○○鎮○○里○○路00號 87 劉許錦 住雲林縣○○鎮○○里○○000○0號 88 劉聰文 住嘉義縣○○市○○里○○路00巷00號3樓之7 89 劉鐘林 住嘉義縣○○鄉○○村00○0號 90 蔣永發 住嘉義縣○○鄉○○村○○00號 91 蔡文祥 住雲林縣○○鎮○○里○○路000號 92 蔡坤樺 住雲林縣○○鄉○○村○○00號 93 蔡明賢 住雲林縣○○鄉○○村○○0號 居雲林縣○○鎮○○街00○0號 94 蔡明勳即蔡武煙之承受訴訟人 住雲林縣○○鎮○○路00○00號12樓 95 蔡建信 住雲林縣○○鄉○○村○○○路00號 96 蔡春榮 住雲林縣○○鎮○街里○○街00號 97 蔡秋凉 住雲林縣○○鎮○○里○○00號 98 蔡瑞豐 住雲林縣○○鎮○○里00○00號 99 蔡裕豐 住雲林縣○○鎮○○里○○路00巷00號 100 蔡嘉峰 住雲林縣○○鎮○○里○○路000號 101 蔡維德 住雲林縣○○鎮○○里○○路00號 居雲林縣○○鎮○○街00號 102 蔡銀常 住雲林縣○○鎮○街里○○街00號 103 蔡錦源 住雲林縣○○鄉○○村○○街0號 104 蘇麗蘭即鄭俊雄之承受訴訟人 住雲林縣○○鄉○○村○○○路00號 105 鄭啟吟即鄭俊雄之承受訴訟人 住同上 106 鄭婉婷即鄭俊雄之承受訴訟人 住同上 107 鄭婉如即鄭俊雄之承受訴訟人 住○○市○○區○○街00巷0號2樓 108 賴通海 住嘉義縣○○鄉○○村○○00號 109 蘇文俊 住雲林縣○○鎮○○里○○00號 居雲林縣○○鄉○○村○○路00號 110 蘇廷揚 住雲林縣○○鎮○○里○○路00巷00號 居嘉義縣○○鄉○○村00○00號 111 蘇宗榮 住嘉義縣○○鄉○○村000號 112 蘇明男 住雲林縣○○鎮○○里○○街0巷0號 113 龔裕光 住雲林縣○○鎮○○街00號 114 李青殷 住雲林縣○○鄉○○村○○路000巷00號 115 王璧瑶 住彰化縣○○市○○里○○路000巷00號 居雲林縣○○鄉○○村○○路0段000號 116 吳紹威 住雲林縣○○鎮○○里○○路000號 居嘉義縣○○市○○路0段000巷00弄0號 117 林秀娟 住雲林縣○○鎮○○里○○路00號 居雲林縣○○鎮○○街00號 118 孫大琦 住雲林縣○○鎮○○里○○路000○0號 119 張仁智 住雲林縣○○鄉○○村○○路0○0號 居雲林縣○○鄉○○村○○路0號 120 張淑貞 住雲林縣○○鎮○○里00○0號 121 陳建榮 住嘉義縣○○鄉○○村○○路000巷0號 122 陳洽㨗 住雲林縣○○市○○里○○路000巷00號 123 黃浩然 住嘉義縣○○鄉○○村○○路00○00號 124 楊明峰 住雲林縣○○鎮○○里○○路000號 125 劉順治 住○○市○○區○○里○○00號 居嘉義縣○○市○○路00號 126 謝淑琪 住雲林縣○○鎮○○里○○路00號 127 謝復業 住雲林縣○○鄉○○村○○路00號 128 黃瑞汝即林生根之承受訴訟人 住嘉義縣○○市○○里○○○0號  129 林子珊即林生根之承受訴訟人 住雲林縣○○鎮○○里○○路000號 130 林聖豐即林生根之承受訴訟人 住同上 131 林莉柔即林生根之承受訴訟人 住同上 132 蔡志豪 住雲林縣○○鎮○○里000號 133 鄭敦仁 住雲林縣○○鎮○○里○○路00○0巷00號 134 蘇錦堂 住雲林縣○○鎮○○里○○街00巷0號 135 王世宏 住雲林縣○○鄉○○村○○路000號 136 王科文 住雲林縣○○鎮○○里○○街00巷0號 137 王清松 住雲林縣○○鎮○○里○○街00○0號 居雲林縣○○鎮○○里○○街00號 138 余昇奮 住雲林縣○○鎮○○里○○路000○0號 居雲林縣○○鎮○○路000號 139 余秋燕 住雲林縣○○鄉○○○路000號 140 余璧岑 住雲林縣○○鎮○○里○○00號 居雲林縣○○鎮○○街00號 141 吳志強 住雲林縣○○鎮○街里○○街00號 142 吳明義即吳尚宏 住雲林縣○○鎮○○里○○路000號 居雲林縣○○鄉○○村○○路00號 143 吳明興 住嘉義縣○○鄉○○村○○○00號 居嘉義縣○○鄉○○村000○00號 144 吳秉爵 住○○市○○鄉○○村○○○00號之63 居嘉義市○○路000巷00號 145 吳金定 住雲林縣○○鄉○○村0○0號 146 吳俊霖 住雲林縣○○鎮○○里○○街00號 147 吳建文 住雲林縣○○鄉○○○路00巷00號之3 居雲林縣○○鄉○○○路00巷00號 148 吳建泰 住雲林縣○○鄉○○村○○00○0號 149 吳政勳 住雲林縣○○鎮○○路000巷00號 150 吳茂源 住雲林縣○○鄉○○村○○○路00巷00號之1 居雲林縣○○鄉○○村○○○路00巷00號 151 吳淑貞 住雲林縣○○鎮○○里○○00號 152 吳勝樹 住雲林縣○○鄉○○村○○路00號 153 吳堯鴻 住雲林縣○○鄉○○村○○路00號 居雲林縣○○鎮○○路00○00號9樓 154 吳棍凉 住雲林縣○○鄉○○村0鄰○○路000號 居雲林縣○○鎮○○路00○0號 155 吳雅萍 住雲林縣○○鎮○○里○○00號 156 吳漢鍵 住雲林縣○○鄉○○村○○○0號 157 吳慶恩 住雲林縣○○鎮○○里○○路00○00號7樓 158 吳適欣 住雲林縣○○鎮○○街00巷00號 159 吳憲清 住雲林縣○○鄉○○村○○街00號 160 呂茂坤 住○○市○○區○○里○○路0段00巷00號 住○○市○○區○○里○○路0段00巷00號 161 呂麗雲 住雲林縣○○鎮○○路000號10樓 162 李月嬌 住嘉義縣○○鄉○○村00號 163 李四川 住雲林縣○○鄉○○村○○路000巷0號 居雲林縣○○鎮○街里○○路000○0號6樓 164 李位哲 住雲林縣○○鄉○○村○○路0號 165 李秀偵 住雲林縣○○鎮○街里○○路000巷00號 居雲林縣○○鎮○街里○○路000巷00號 166 李秀麗 住雲林縣○○鎮○○路000○0號7樓 167 李依芬 住雲林縣○○鎮○○里○○街00○0號 居雲林縣○○鎮○○街00○0號 168 李佩蓁 住嘉義縣○○鄉○○村000號 169 李芳蓁 住雲林縣○○鎮○○里○○路000巷00號 170 李建國 住雲林縣○○鎮○○里○○路00號 171 李界亨 住雲林縣○○鄉○○村○○路0巷0號 172 李美秀 住雲林縣○○鄉○○村○○路00巷0○00號 173 李振明 住雲林縣○○鄉○○村○○路00號 174 李佳昱即李素美 住雲林縣○○鄉○○村○○0號 居雲林縣○○鄉○○村00○0號 175 蘇淑燕即李國銪之承受訴訟人 住雲林縣○○鎮○街里00鄰○○路000巷0號 176 李智偉即李國銪之承受訴訟人 住同上 177 李蓓雯即李國銪之承受訴訟人 住同上 178 李安妮即李國銪之承受訴訟人 住同上 179 李智富 住嘉義縣○○鄉○○村○○00號 180 李慧君 住嘉義縣○○鄉○○村○○○0○0號 181 李輝明 住雲林縣○○鎮○○里○○路000號6樓 182 李曉婷 住雲林縣○○鄉○○村00號 183 李蕙宜 住雲林縣○○鎮○○村00○00號 184 沈欽林 住雲林縣○○鎮○○里○○00號 185 沈欽斌 住雲林縣○○鎮○○路000號 186 周天郁 住○○市○區○○里○○○路00號 187 周明金 住雲林縣○○鎮○○路000號 188 林秀惠 住雲林縣○○鎮○街里○○街00號 居嘉義縣○○鄉○○村○○0○0號 189 林佳慧 住雲林縣○○鎮○○里○○00○0號 190 林明宏 住嘉義縣○○鄉○○村000號 191 林芳志 住嘉義縣○○鄉○○村000○0號 192 林門成 住雲林縣○○鄉○○村○○街00○00號 193 林建賢 住雲林縣○○鎮○○里○○街00巷0號 194 林紫菀 住雲林縣○○鎮○○里○○街00號 居雲林縣○○鎮○○街00巷0號 195 林嘉玲 住雲林縣○○鎮○○路000號 196 林銘墻 住雲林縣○○鄉○○村○○00號 197 林耀崑 住雲林縣○○鎮○○里○○路00巷0號之2 198 侯信佑 住嘉義縣○○鄉○○村○○000號 199 侯盈志 住嘉義縣○○鄉○○村000○0號 200 姚淑津 住雲林縣○○鎮○○街000號 201 姚許秋月 住雲林縣○○鎮○○里000○0號 202 施俊良 住雲林縣○○鎮○○里00○00號 203 施貴森 住嘉義縣○○鄉○○村000○00號 204 柯証元 住嘉義縣○○鄉○○村○○路00巷00號 205 段岱君 住嘉義縣○○鄉○○村000號 206 洪建榮 住○○市○○里○○○路000號 207 孫兢優 住雲林縣○○鄉○○村○○00○0號 居雲林縣○○鄉○○村○○路000號 208 栗林宏 住雲林縣○○鎮○○里○○00○0號 209 高天助 住雲林縣○○鎮○街里○○街00巷0號 210 高崇欽 住雲林縣○○鎮○○里○○路00號 211 高嫦蘭 住雲林縣○○鎮○○里○里路00號 212 張世銘 住雲林縣○○鄉○○路000巷00弄00號 213 張國枬 住○○市○○里○○○村00號3樓1 214 張福吉 住雲林縣○○鄉○○村00號 215 張氶濃 住雲林縣○○鄉○○村○○路000號 216 許文仲 住雲林縣○○鎮○○里○○路00號 217 許東隆 住嘉義縣○○鄉○○村000○0號 218 許金敏 住雲林縣○○鎮○○里○○路000號 219 許財順 住嘉義縣○○鄉○○村○○街00巷00號 居嘉義縣○○鄉○○村○○○000○0號 220 許舜宇 住嘉義縣○○鄉○○村○○○00號 221 許榮吉 住雲林縣○○鎮○○里○○路000號 222 陳士傑 住嘉義縣○○鄉○○村00號 223 陳文選 住嘉義縣○○鄉○○村○○00號之1 224 陳王金花 住雲林縣○○鄉○○村○○○00號 225 陳明 住雲林縣○○鎮○街里○○路000號 226 陳明利 住雲林縣○○鎮○○里○○000○0號 227 陳明宏 住雲林縣○○鎮○○里○○路00○0號 228 陳明福 住雲林縣○○鄉○○路00號 229 陳明璜 住雲林縣○○鎮○○里○○路00○00號9樓 230 陳炎賜 住雲林縣○○鄉○○村00號 231 陳俊廷 住嘉義縣○○鄉○○村000號 232 陳建瑶 住彰化縣○○鄉○○村○○路00號 233 陳建鵬 住雲林縣○○鎮○○里○○路00號4樓之2 234 陳政雄 住嘉義縣○○鄉○○村○○○00號 235 陳秋雅 住雲林縣○○鎮○○里○○00號 236 陳重文 住雲林縣○○鄉○○00○0號 237 陳崑玉 住嘉義縣○○鄉○○村○○路000巷00號 居嘉義縣○○鄉○○村000○0號 238 陳莉娜 住雲林縣○○鎮○○○路00巷00號 居雲林縣○○鎮○○路000號 239 陳連彰 住嘉義縣○○鄉○○村00號 240 陳嘉駿 住雲林縣○○鄉○○村○○路000號 241 陳嘉濚 住嘉義縣○○鄉○○村○○00號 242 陳榮堯 住雲林縣○○鄉○○村○○○0號 243 陳榮謀 住嘉義縣○○市○○里○○路0段000號 居嘉義縣○○鄉○○村000○0號 244 陳麗燕 住雲林縣○○鎮○○里○○路00號 居雲林縣○○鎮○○街00號 245 陳顯照 住雲林縣○○鎮○○里○○路00號 246 陸婉柔 住雲林縣○○鎮○街里○○街00號 247 曾逢俞 住雲林縣○○鎮○○里○○○路00號 248 曾進明 住○○市○○區○○里○○路000號 居高雄市○○區○○0街00號 249 曾寶源 住雲林縣○○鎮○○里○○00號 250 賁俊平 住雲林縣○○鎮○○里○○路00○0號 251 黃和 住嘉義縣○○鄉○○村○○000號 252 黃川和 住雲林縣○○鎮○街里○○路000巷0號8樓 253 黃文洲 住雲林縣○○鎮○○里○○000號 254 黃正吉 住雲林縣○○鎮○○里○○路00號 255 黃正雄 住嘉義縣○○鄉○○村○○○00○00號 256 黃秀蘭 住雲林縣○○鎮○○里○○路000號8樓 257 黃信文 住嘉義縣○○市○○里○○○○000○00巷00弄0號 258 黃建民 住雲林縣○○鄉○○村○○○00號 259 黃純寶 住雲林縣○○鎮○○路000號8樓 260 黃基彰 住嘉義縣○○鄉○○村○○○00號 261 黃朝煦 住嘉義縣○○鄉○○村○○街0○0號 262 黃榮郁 住嘉義縣○○鄉○○村○○○000號 263 楊金龍 住嘉義縣○○市○○里○○00號 264 楊清溪 住雲林縣○○鎮○○街00巷00號 265 楊富美 住○○市○○里○○街000號7樓2 266 温錦賢 住○○市○○里○○街000號7樓之2 267 温釱旺 住雲林縣○○鎮○街里○○路000巷00號 268 廖健甫 住雲林縣○○鎮○○里○○路000號 居雲林縣○○鎮○○路00○00號5樓 269 廖經和 住雲林縣○○鄉○○村○○路0號 270 趙文巍 住雲林縣○○鎮○○里○○○路0○0號 271 劉佳玲 住雲林縣○○鎮○○里000○0號 272 蔣宗道 住○○市○區○○路000巷00號 273 蔡仁義 住雲林縣○○鎮○○里○○000號 274 蔡秀娟 住雲林縣○○鎮○○里○○000號 275 蔡依穎 住○○市○區○○里○○街000巷00號 居雲林縣○○鎮○○里00號 276 蔡侑倫 住雲林縣○○鎮○○里000○0號 277 蔡忠霖 住雲林縣○○鄉○○村00○000號 278 蔡明凱 住雲林縣○○鎮○○里○○街0號 279 蔡炎山 住雲林縣○○鎮○○里○○00號 280 蔡金塗 住雲林縣○○鎮○○里000號 281 蔡俊華 住雲林縣○○鄉○○村○巷○00號 282 蔡守璿即蔡健華 住○○市○區○○里○○○路000巷00號 居雲林縣○○鄉○○村○○路00○0號 283 蔡莉莉 住雲林縣○○鎮○○路00號 284 蔡湘君 住雲林縣○○鎮○○里00號 285 蔡順良 住雲林縣○○鎮○○里○○路00○0號 居雲林縣○○鎮○○路000號7樓 286 蔡煌裕 住雲林縣○○鎮○街里○○路00巷00號 287 蔡爾塘 住雲林縣○○鎮○○里○○路00號 288 蔡爾豐 住雲林縣○○鎮○○里○○路00○0號 289 蔡福興 住雲林縣○○鎮○○里○○00號 290 蔡蒼義 住雲林縣○○鎮○街里○○路000號 291 蔡慶東 住雲林縣○○鎮○○里0鄰○○路000○00號 292 蔡耀賢 住雲林縣○○鎮○○里○○路00號 居雲林縣○○鎮○○里○○路00號 293 鄭宏暉 住嘉義縣○○鄉○○村○○000號之11 居雲林縣○○鎮○街里○○路000號 294 鄭麗明 住雲林縣○○鎮○○里○○0號 295 蕭連興 住雲林縣○○鎮○街里○○路000巷00號 296 賴乙安 住嘉義縣○○鄉○○村○○00號 297 謝淑琴 住雲林縣○○鎮○○街00號 298 顏素芳 住○○市○○區○○里○○街00號6樓 居新北市○○區○○路000號2樓 299 魏秋蘭 住雲林縣○○鎮○○里○○路000○0號10樓 居雲林縣○○鎮○○里○○路00巷00號 300 蘇綉惟 住雲林縣○○鎮○○里○○路00號 居雲林縣○○鎮○○里000號 301 蘇火標 住雲林縣○○鎮○○里○○路0號 302 蘇志強 住雲林縣○○鎮○○里○○00號 303 蘇宥如 住嘉義縣○○鄉○○村○○○000號 居桃園市○○區○○路0段000號 304 蘇昭銘 住嘉義縣○○鄉○○村○○○000號 305 蘇玲虹 住嘉義縣○○鄉○○村○○000號 306 蘇崑富 住雲林縣○○鄉○○村○○街00號 307 蘇清河 住雲林縣○○鎮○○里○○00○0號 居雲林縣○○鎮○○里000號 308 蘇惠絹 住雲林縣○○鎮○街里○○街000○0號 居雲林縣○○鎮○○里000○0號 309 蘇瑞祥 住雲林縣○○鎮○○里○○街00巷00號 310 許萬來 住○○市○○區○○路000巷00○00號 311 王郭錦雀即王永順之承受訴訟人 住雲林縣○○鎮○○里○○00號 312 王姿雁即王永順之承受訴訟人 住○○市○○區○○街○○巷00號 313 王鑑維 住嘉義縣○○鎮○○里○○000號 居嘉義縣○○鄉○○村0○00號 314 林熿洽 住雲林縣○○鎮○○路000巷00弄0號 315 許行芳 住雲林縣○○鄉○○村○○00號 316 許金和 住雲林縣○○鎮○○里○○00號 居雲林縣○○鎮○○里000○0號 317 許金獅 住雲林縣○○鎮○○里○○路00號 318 許義男 住雲林縣○○鎮○○里○○00○0號 319 陳蘇碧月即陳天泉之承受訴訟人 住雲林縣○○鎮○○街0巷0號 320 陳彥宏即陳天泉之承受訴訟人 住○○市○區○○路000號之69三樓2 321 陳薇惠即陳天泉之承受訴訟人 住○○市○○區○○○路00巷00號8樓 322 陳美合即陳天泉之承受訴訟人 住○○市○鎮區○○路00巷0弄00號 323 陳志文 住嘉義縣○○鄉○○村○○○00號 324 陳春田 住○○市○○區○○里○○000號之15 325 陳鮑馥貞 住雲林縣○○鎮○○路000巷00號 326 陳耀輝 住嘉義縣○○鄉○○村○○000○0號 327 黃天來 住嘉義縣○○鄉○○村○○○00號之2 居嘉義縣○○鄉○○村00○0號 328 黃金象 住雲林縣○○鄉○○村○○路000號 329 黃偉峯 住嘉義縣○○鄉○○村000號 330 黃順發 住嘉義縣○○鄉○○村○○000○00號 331 黃德義 住嘉義縣○○鄉○○村○○○000○0號 332 葉芳男 住雲林縣○○鄉○○村○○00號 居雲林縣○○鎮○○街000號 333 蔡山野 住雲林縣○○鎮○○里○○00號 334 賴永飛 住嘉義縣○○鄉○○村○○00號 335 陳俊宏即陳明元之承受訴訟人 住○○市○區○○○路○段00巷00號9樓之2 336 陳素春即陳明元之承受訴訟人 住雲林縣○○鎮○○里○○路000號 居臺中市○區○○○路○段00巷00號9樓之2 337 陳諭滿即陳明元之承受訴訟人 住○○市○○區○○路00號2樓 338 陳素野即陳明元之承受訴訟人 住嘉義縣○○鄉○○村○○街0號  339 陳素玲即陳明元之承受訴訟人 住嘉義縣○○鄉○○村○○00號 340 李黃簟即李秋玉之承受訴訟人 住雲林縣○○鎮○○里○○路000號 341 許玉蕙兼吳啟章之承受訴訟人 住雲林縣○○鄉○○村○○○00○0號 342 吳俊頴即吳啟章之承受訴訟人 住同上 343 吳俊旻即吳啟章之承受訴訟人 住同上 344 吳旆慈即吳啟章之承受訴訟人 住同上 345 蔡和東即蔡佩勳之承受訴訟人 住雲林縣○○鎮○街里○○街00號 346 蔡吳金滿即蔡佩勳之承受訴訟人 住同上 347 許政次即許義霖之承受訴訟人 住雲林縣○○鎮○○里○○00號 348 吳彩雲即林富家及林妤明之承受訴訟人 住雲林縣○○鄉○○村○○街00巷0號 349 林淑女即林富家及林妤明之承受訴訟人 住○○市○○區○○路00巷0弄0號4樓 350 林惠明兼林富家及林妤明之承受訴訟人 住雲林縣○○鄉○○村○○○路00號之11 351 林如玉即林富家及林妤明之承受訴訟人 住○○市○○區○○路00巷0弄0號4樓 352 林佳明兼林富家及林妤明之承受訴訟人 住雲林縣○○鄉○○村○○街00巷0號 353 陳慧敏即何侹傑之承受訴訟人 住雲林縣○○鎮○街里○○路00巷0號 354 何東和即何侹傑之承受訴訟人 住同上 355 何依蓮即何侹傑之承受訴訟人 住同上 356 何依香即何侹傑之承受訴訟人 住同上 357 陳世賢 住○○市○○區○○里00鄰○○路○段0號 居雲林縣○○鎮○○路000巷0號 居雲林縣○○鎮○○路000巷0號 358 蔡勝富 住雲林縣○○鎮○○里○○路00號 359 施月琴即吳鴻祥之承受訴訟人 住雲林縣○○鄉○○村○○路0號 360 吳媖媜即吳鴻祥之承受訴訟人 住同上 361 吳婉綾即吳鴻祥之承受訴訟人 住同上 362 蔡麗香即鄭成春之承受訴訟人 住○○市○○區○○路0段00號5樓之7 363 鄭彗伶即鄭成春之承受訴訟人 住同上 364 鄭凱謙即鄭成春之承受訴訟人 住同上 365 鄭婷文即鄭成春之承受訴訟人 住同上